【裁判字號】    92,交易,288
【裁判日期】    920903
【裁判案由】    過失傷害
【裁判全文】
臺灣桃園地方法院刑事判決                        九十二年度交易字第二八八號
    公  訴  人  臺灣桃園地方法院檢察署檢察官
    被      告  乙○○
右列被告因過失傷害案件，經檢察官提起公訴（九十一年度偵字第二一八七四號），
本院判決如左：
    主  文
乙○○因過失傷害人，處有期徒刑肆月，如易科罰金以佰元折算壹日。
    事  實
一、乙○○於民國九十一年九月十八日晚間，騎乘車牌號碼ＥＶＫ－０六六號輕型機
    車，沿桃園縣中壢市○○路之外側車道由桃園市往中壢市之方向行駛，本應注意
    汽車行駛時，駕駛人應注意車前狀況，並隨時採取必要之安全措施，依當時情形
    又無不能注意之情形，竟疏於注意，於同日晚間六時四十分許，行經中壢市○○
    路○段五五０號外側車道前，適有丙○騎乘自行車在其同向同車道前方行進，而
    自後追撞，致丙○人車倒地，受有右脛腓骨骨折、頭部外傷併腦震盪、四支多處
    挫傷之傷害。
二、案經丙○訴由臺灣桃園地方法院檢察署檢察官偵查起訴。
    理  由
一、訊據被告乙○○固不否認於右揭時間經過右開肇事現場，惟矢口否認有追撞告訴
    人丙○之事實，辯稱：當時天很黑、路燈照明不夠亮，伊騎機車時有開車燈並騎
    很慢，時速僅三、四十公里，後來看到前方有一個白影，因閃避不及，伊就往旁
    邊倒，然並沒有撞到告訴人所騎自行車云云。惟查：右揭車禍經過業據告訴人丙
    ○指述歷歷，且被告於九十一年九月十九日警訊時供承：當時沿中華路一段由北
    往南方向行駛欲至清雲技術學院，行經事故地點時，就突然看到一部腳踏車在道
    路邊線，但不知道該腳踏車是行駛中或牽者走，伊反應不及緊急剎車後，還是撞
    上該腳踏車之後方等語，核與告訴人於警訊及本院審理中指述：係被一部機車從
    後追撞等語相符。且被告肇事後，其機車即倒在告訴人所騎乘腳踏車右前方約一
    公尺處，有卷附肇事後現場照片四張及桃園縣警察局道路交通事故調查報告表一
    紙在卷足參，是若被告所騎機車未追撞告訴人所騎之腳踏車，則何以告訴人亦人
    車倒地；而被告又為何於警訊中自承有追撞告訴人腳踏車之事實？此等均與常理
    不符。再查，證人即至事故現場處理之警員甲○○於本院審理時證稱被告所騎機
    車，除倒下之左側有擦痕外，在車頭部分亦有輕微擦撞痕跡，可見告訴人指訴被
    告有自後追撞其所騎乘之腳踏車，並非虛構。又查，事故現場屬省道台一線，且
    又已接近中壢市區，該處之店家甚多，每至入夜，店家之燈光照明不虞匱乏，且
    被告亦自陳有開亮車前燈光，甚而有之者，依卷附照片觀之，事故現場之路燈照
    明正常，在在顯示被告辯稱現場照明不足云云，核無可採。復查，被告在現場照
    明充足，亦別無其他主、客觀條件缺陷之情況下，復自陳己之機車時速僅三、四
    十公里而已，其猶自後追撞同向在前之丙○所騎乘之腳踏車，可見其疏未注意車
    前狀況甚明。按汽車行駛時，駕駛人應注意車前狀況，並隨時採取必要之安全措
    施，道路交通安全規則第九十四條第三項定有明文，被告應注意、能注意竟疏未
    注意上開規定，致肇車禍，其有過失甚為顯然；且告訴人因被告之過失行為致受
    有如上之傷害，復有告訴人於案發日當日送天晟醫院急診所出具之診斷書一紙在
    卷可憑，被告之過失行為與告訴人所受之傷害間，亦具有相當之因果關係，被告
    自應負過失傷害罪責。末以，本件經公訴人送交通責任鑑定，亦認「乙○○駕駛
    輕型機車疏未注意車前狀況」，此有臺灣省桃園縣區車輛行車事故鑑定委員會九
    十二年府車鑑桃字第九二０一三四號鑑定意見書一紙附卷可稽，該意見亦與本院
    前開認定不謀而合，併此敘明。
二、核被告所為，係犯刑法第二百八十四條第一項前段之過失傷害罪。爰審酌被告之
    過失程度、過失情節、被害人之傷害程度等一切情狀，量處如主文所示之刑，並
    諭知易科罰金之折算標準。
據上論斷，應依刑事訴訟法第二百九十九條第一項前段，刑法第二百八十四條第一項
前段、第四十一條第一項前段，罰金罰鍰提高標準條例第一條前段、第二條，判決如
主文。
本案經檢察官羅秀蓮到庭執行職務
中      華      民      國      九十二      年      九      月    三    日
                                      臺灣桃園地方法院交通法庭
                                          法  官    曾  雨  明
右正本證明與原本無異。
如不服本判決，應於判決送達後十日內向本院提出上訴狀( 應附繕本 )，上訴於
臺灣高等法院。
                                          書記官    戴  育  萍
中        華        民        國    九十二    年    九    月     五     日
附錄法條：
刑法第二百八十四條第一項前段
因過失傷害人者，處六月以下有期徒刑、拘役或五百元以下罰金，致重傷者，處一年
以下有期徒刑、拘役或五百元以下罰金。


司法院資訊處製作；財團法人民間司法改革基金會備份。
